【裁判字號】    91,訴,1680
【裁判日期】    920312
【裁判案由】    毒品危害防制條例
【裁判全文】
臺灣桃園地方法院刑事判決                        九十一年度訴字第一六八０號
    公  訴  人  臺灣桃園地方法院檢察署檢察官
    被      告  甲○○
右列被告因毒品危害防制條例案件，經檢察官提起公訴（九十一年度毒偵字第二六四
七號），本院判決如左：
    主  文
甲○○施用第一級毒品，累犯，處有期徒刑捌月。扣案之含第一級毒品海洛因殘渣之
裝用袋貳個（殘渣無法析離）沒收銷燬之。
    事  實
一、甲○○曾於民國八十九年間因違反毒品危害防制條例案件，經本院於八十九年八
    月十四日以八十九年度易第一一０一號判決判處有期徒刑四月，於同年十月十六
    日確定，並於九十年六月二十二日執行完畢。又於八十九年間因施用毒品案件，
    經依本院八十九年度毒聲字第四七七七號裁定送觀察、勒戒後，認有繼續施用毒
    品之傾向，再經本院以八十九年度毒聲字第五二一八號裁定令入戒治處所施以強
    制戒治，嗣於九十年八月十二日強制戒治期間屆滿，由臺灣桃園地方法院檢察署
    檢察官於同年九月二十八日以九十年度戒偵字第九一八號為不起訴處分確定；復
    於九十一年間因施用毒品案件，另經本院以九十一年度毒聲字第一七七九號裁定
    令入戒治處所強制戒治，並由同署檢察官聲請以簡易判決處刑，經本院於九十一
    年十月二十八日以九十一年度桃簡字第一三０三號判決判處有期徒刑五月在案。
    詎甲○○仍不思戒除毒癮，又基於施用第一級毒品海洛因之犯意，於九十一年十
    月二日十八時許，在桃園縣桃園市○○路三九三號喜悅賓館三一二室，以針筒將
    加水稀釋之第一級毒品海洛因注入香菸中吸食之方式，施用第一級毒品海洛因一
    次，嗣於九十一年十月三日二十時許，經警在上開地點查獲，並扣得含第一級海
    洛因殘渣之裝用袋二個（殘渣無法析離）及與本案無關之安非他命吸食器二只、
    注射針筒二支等物。甲○○則依本院九十一年度毒聲字第一七七九號裁定，令入
    戒治處所施以強制戒治。
二、案經桃園縣警察局桃園分局報告臺灣桃園地方法院檢察署檢察官偵查起訴。
    理  由
一、右揭事實，迭據被告甲○○於警偵訊及本院審理時坦承不諱，且其為警查獲時所
    採之尿液，經送桃園縣衛生局檢驗結果，呈嗎啡陽性反應，有該局不法藥物尿液
    檢定書及桃園縣警察局桃園分局被採尿液人姓名編號對照表各一紙附卷可稽。而
    被告前於八十九年間因施用毒品案件，經依本院八十九年度毒聲字第四七七七號
    裁定送觀察、勒戒後，認有繼續施用毒品之傾向，再經本院以八十九年度毒聲字
    第五二一八號裁定令入戒治處所施以強制戒治，嗣於九十年八月十二日強制戒治
    期間屆滿，由臺灣桃園地方法院檢察署檢察官於同年九月二十八日以九十年度戒
    偵字第九一八號為不起訴處分確定；復於九十一年間因施用毒品案件，另經本院
    以九十一年度毒聲字第一七七九號裁定令入戒治處所強制戒治，並由同署檢察官
    聲請以簡易判決處刑，經本院於九十一年十月二十八日以九十一年度桃簡字第一
    三０三號判決判處有期徒刑五月在案等情，有臺灣桃園地方法院檢察署刑案資料
    查註紀錄表及臺灣高等法院被告全國前案紀錄表各一份在卷足憑，其三犯毒品危
    害防制條例第十條第一項之罪，事證明確，被告犯行洵堪認定，應予依法論科。
二、查海洛因係毒品危害防制條例第二條第二項第一款所稱之第一級毒品，核被告甲
    ○○施用海洛因之行為，係犯該條例第十條第一項之施用第一級毒品罪。被告持
    有海洛因後，進而施用，其持有之低度行為應為施用之高度行為所吸收，不另論
    罪。又被告有如事實欄所述之科刑及執行紀錄，有前揭臺灣桃園地方法院檢察署
    刑案資料查註紀錄表及臺灣高等法院被告全國前案紀錄表各一份在卷可按，其受
    有期徒刑執行完畢後，於五年之內再犯本件有期徒刑以上之罪，為累犯，應依刑
    法第四十七條之規定加重其刑。爰審酌被告前曾因施用毒品，分別經觀察、勒戒
    、強制戒治及檢察官聲請以簡易刑決處刑後，仍不知悔改警惕，猶繼續施用毒品
    ，本不宜寬貸，惟念其犯後坦承犯行，尚知悔悟，且施用毒品乃自戕行為，及對
    社會危害性等一切情狀，量處如主文所示之刑，以示懲儆。
三、查獲之裝用袋二個，經送鑑定結果均內含第一級毒品海洛因成份且無法析離，有
    國防部憲兵司令部刑事鑑識中心九十一年十二月十八日（91）綱得字第一七二一
    四號鑑驗通知書一件附於本院審理卷內足憑，被告雖否認為其所有，惟扣案物既
    含海洛因且無法析離，自不問屬於被告與否，均應依毒品危害防制條例第十八條
    第一項前段之規定沒收銷燬之。至扣案之安非他命吸食器（玻璃球）二只、注射
    針筒二支等物，被告雖於警訊中供陳為其所有，然於偵審中則一改前詞，改稱：
    上開物品係友人強如偉所有，因其先行離去，伊女友楊惠伊才將扣案物收入背包
    內，並誤認該等物品係伊所有等語，而被告既已坦認施用毒品之犯行，實無單就
    此一無關刑責之部分予以否認之理，是被告所辯扣案物非伊所有等語，尚非全然
    不可採信，此外亦查無證據足資證明上開物品係被告所有與其犯本案相關聯，就
    此部分，自不予宣告沒收，亦附此敘明。
據上論斷，應依刑事訴訟法第二百九十九條第一項前段，毒品危害防制條例第十條第
一項、第十八條第一項前段，刑法第十一條、第四十七條，判決如主文。
本案經檢察官胡樹德到庭執行職務。
中      華      民      國    九十二    年      三      月     十二     日
                                  臺灣桃園地方法院刑事第五庭
                                      法  官    丁  俊  成
右正本證明與原本無異。
如不服本判決，應於判決送達後十日內向本院提出上訴狀( 應附繕本 )，上訴於臺灣
高等法院。
                                      書記官    簡  慧  瑛
中      華      民      國    九十二    年       三     月     十四     日


司法院資訊處製作；財團法人民間司法改革基金會備份。
